臺灣花蓮地方法院刑事判決　　　　　　 100年度簡上字第76號
上　訴　人
即　被　告　王亞東
上列上訴人即被告因傷害等案件，不服本院花蓮簡易庭中華民國
100年8月24日所為100年度花簡字第484號之第一審判決（聲請簡
易判決處刑案號： 100年度偵字第2700號），提起上訴，本院管
轄之第二審合議庭判決如下：
    主  文
上訴駁回。
王亞東緩刑年。
    事實及理由
一、本案經本院管轄第二審之合議庭審理結果，認原審以上訴人
    即被告王亞東犯刑法第277條第 1項之傷害罪及同法第305條
    之恐嚇危安罪，事證明確，分別判處被告拘役55日，如易科
    罰金，以新臺幣（下同）1千元折算1日、拘役30日，如易科
    罰金，以1千元折算1日，應執行拘役75日，如易科罰金，以
    1千元折算1日。經核認事用法均無違誤，量刑亦稱妥適，應
    予維持，並引用原審刑事簡易判決書記載之事實、理由及證
    據（如附件）。
二、被告上訴意旨略以：伊承認有為如原審刑事簡易判決書犯罪
    事實欄所載之犯行，惟伊事後與告訴人謝雲龍已成立民事調
    解，希望從輕量刑等語。
三、按法官於有罪判決中，究應如何量處罪刑，係實體法賦予審
    理法官裁量之刑罰權事項，法官行使此項裁量權，自得依據
    個案情節，參諸刑法第57條所定各款犯罪情狀之規定，於該
    法定刑度範圍內，基於合義務性之裁量，量處被告罪刑；法
    官為此量刑之裁量權時，除不得逾越法定刑或法定要件外，
    尚應符合法規範之體系及目的，遵守一般有效之經驗及論理
    法則等法原則，亦即應兼顧裁量之外部及內部性，如非顯然
    有裁量逾越或裁量濫用之違法情事，自不得任意指摘為違法
    ；是量刑之裁量權，乃憲法所保障法官獨立審判之核心，法
    院行使此項裁量權，亦非得以任意或自由為之，仍應受一般
    法律原理原則之拘束，即仍須符合法律授權之目的、法律秩
    序之理念、國民法律感情及一般合法有效之慣例等規範，尤
    其應遵守比例原則及平等原則之意旨，否則即可能構成裁量
    濫用之違法；亦即如非有裁量逾越或裁量濫用之明顯違法情
    事，自不得擅加指摘其違法或不當，即使上級法院對下級法
    院裁量權之審查，亦應同此標準，此不僅在保障法官不受任
    何制度外之不當干涉，更保障法官不受制度內的異質干涉，
    此方符憲法第80條所宣示獨立審判之真義。經查，本案原審
    已審酌告訴人所受傷害、恐懼程度，被告就本件犯行發生之
    情節、犯後態度、動機、目的等一切情狀，判處如上之刑度
    ，所量處之刑度，既無顯然可認已失公平或其他不當裁量之
    情事，此部分即不得任意指摘為違法，被告請求從輕量刑，
    為無理由，應予駁回。
四、另查，被告未曾因故意犯罪受有期徒刑以上刑之宣告，有卷
    附之臺灣高等法院被告前案紀錄表足憑（見本審卷第38頁）
    ，審酌被告素行尚稱良好，於原審判決後已與告訴人成立民
    事調解，有本院調解筆錄在卷得查（見本審卷第22頁），坦
    認犯行，表示悔過之意，堪認此次係因一時失慮，偶罹刑典
    ，經此之偵查審判程序，當知所警惕，信無再犯之虞，本院
    認為其所宣告之刑，以暫不執行為適當，併予宣告緩刑 3年
    ，以啟自新。
據上論斷，依刑事訴訟法第455條之 1第1項、第3項、第368條、
第373條，刑法第74條第1項第1款，判決如主文。
本案經檢察官張依琪到庭執行職務。
中    華    民    國   100    年    12    月    15    日
                  刑事第一庭  審判長  法  官  陳世博
                                      法  官  劉柏駿
                                      法  官  康敏郎
上列正本證明與原本無異。
本件不得上訴。
中    華    民    國   100    年    12    月    15    日
                                      書記官
附錄本判決論罪之法律條文：
中華民國刑法第277條
（普通傷害罪）
傷害人之身體或健康者，處 3 年以下有期徒刑、拘役或 1 千元
以下罰金。
中華民國刑法第305條
（恐嚇危害安全罪）
以加害生命、身體、自由、名譽、財產之事，恐嚇他人致生危害
於安全者，處 2 年以下有期徒刑、拘役或 3 百元以下罰金。